臺灣士林地方法院交通事件裁定　　　　　　　　　　九十三年度交聲字第五三０號
　　原處分機關　臺北市交通事件裁決所
　　異 議人 即
　　受 處分 人　甲○○
右列受處分人因違反道路交通管理處罰條例案件，對於臺北市交通事件裁決所於九十
三年五月十四日所為之處分（原處分案號：北市裁三字第裁二二－Ａ一Ａ二○一○○
二號），聲明異議，本院裁定如左：
        主  文
原處分撤銷。
甲○○不罰。
        理  由
一、原處分機關係以異議人即受處分人甲○○於民國九十三年一月十一日凌晨一時五
    十分許，駕駛車牌七Ｅ－八四七號營業小客車，行經台北市○○○路與市○○道
    路口，行車速度超過最高時速五十公里，未滿二十公里，違反道路交通安全規則
    肇事致人受輕傷，因而依道路交通管理處罰條例第四十條第一項、第六十一條第
    三項第一款，裁處罰鍰新台幣一千七百元，吊扣駕駛執照三個月，並記違規點數
    一點。
二、經查：原處分機關為上開處分，其檢附理由為：「依據內政部警政署九十二年五
    月九日警署交字第○九二○○六七七五○號函示：『：：有關事故車輛速度之研
    判，除煞車痕長度換算外，當事人在意識清楚且自由意識下之陳述，由員警製作
    談話紀錄或筆錄，亦得據以認定並予舉發。」異議人於筆錄自承之速度超過限速
    標準，故本案違規事實明確等語，有臺北市交通事件裁決所對違反道路交通管理
    事件不服裁決聲明異議案件移送書在卷可按，而卷附台北市政府警察局交通警察
    大隊函覆之異議人甲○○於中正一分局交通分隊之交通事故談話紀錄表上亦載明
    甲○○「自稱（肇事當時行車速率為）每小時五十五公里」，超過該路段規定速
    限五十公里，固非無據。然異議人即受處分人甲○○於本院調查及異議聲明中堅
    決否認知悉當時所駕駛營業小客車之時速，辯稱：伊只知自己遵守交通規則依綠
    燈號誌通行，係警員詢問當時車速，因當時係對方闖紅燈發生車禍，伊自認並無
    過失，所以隨口聲稱五十五公里，實非如此，因伊並未檢視車速表等語，是異議
    人甲○○對交通警察所稱肇事當時行車速率為每小時五十五公里，是否如其所辯
    未確實檢視車速表顯示之時速？當有可能，自不能單憑異議人片面不一之供述遽
    為認定，尚應調查其他證據以察是否與事實相符。
三、依卷附道路交通事故調查報告表現場圖所示，異議人即受處分人甲○○所駕駛之
    車牌七Ｅ－八四七號營業小客車並未留有煞車痕，又無其他證人或科學儀器足資
    證明異議人於肇事當時確實之行車速率為每小時五十五公里，本院自難認定有上
    開超速之事實。又依證人林忠義、陸亨錢於台北市政府警察局中正一分局交通分
    隊隊員調查時所製作之交通事故談話紀錄表上證述，本件肇事之原因係林忠義無
    駕駛執照騎駛車牌ＬＱ二－○一五號重型機車附載江潔恩闖紅燈撞擊行駛中山北
    路一段之異議人所駕駛之營業小客車，致林忠義及江潔恩受輕傷，並非異議人有
    何違反道路交通安全規則之行為因而肇事致上開二人受傷，此有上開卷證在卷可
    憑。從而，原處分機關係以異議人即受處分人甲○○於上開時、地，駕駛車牌七
    Ｅ－八四七號營業小客車，行車速度超過最高時速五十公里，未滿二十公里，違
    反道路交通安全規則肇事致人受輕傷，即難採信。原處分未予詳查，遽予裁罰，
    尚有未洽，本件異議為有理由，原處分應予撤銷，另諭知異議人不罰。
四、據上論結，應依道路交通案件處理辦法第二十條前段，裁定如主文。
中　　　華　　　民　　　國　　九十三　　年　　　七　　　月　　　九　　　日
                                      臺灣士林地方法院交通法庭
                                          法　官  雷雯華
右正本證明與原本無異
如不服本裁定應於送達後五日內向本院提出抗告狀
                                          書記官  楊樠株
中　　　華　　　民　　　國　　九十三　　年　　　七　　　月　　十二　　　日
